臺灣桃園地方法院刑事判決　　　　　　 94年度訴字第1844號
公 訴　人　臺灣桃園地方法院檢察署檢察官
被　　 告　甲○○
上列被告因違反毒品危害防制條例案件，經檢察官提起公訴（九
十四年度毒偵字第三四九九號），被告於本院準備程序時，就被
訴事實為有罪之陳述，經告知簡式審判程序之旨，並聽取當事人
之意見後，本院合議庭裁定由受命法官獨任進行簡式審判程序，
判決如下：
    主  文
甲○○連續施用第一級毒品，累犯，處有期徒刑拾月。又連續施
用第二級毒品，累犯，處有期徒刑肆月。應執行有期徒刑壹年。
    事  實
一、甲○○前於民國九十三年間，因施用毒品案件，經本院於九
    十三年三月二十四日以九十三年度壢簡字第二○七號判處有
    期徒刑六月確定，於九十四年二月十日執行完畢出監。另於
    九十一年間因施用毒品案件，經本院於九十一年五月十四日
    以九十一年度毒聲字第一三八○號裁定令入勒戒處所施以觀
    察、勒戒後，因認其有繼續施用毒品之傾向，本院復於九十
    一年六月十九日，以九十一年度毒聲字第一七三六號裁定令
    其入戒治處所施以強制戒治，嗣因戒治成效經評定為合格，
    是本院復以九十二年度毒聲字第七四九號裁定其停止戒治，
    所餘戒治期間付保護管束，甫於九十二年六月十三日保護管
    束期滿視為執行完畢。詎其仍不知悔改，竟基於施用第一級
    毒品海洛因及第二級毒品安非他命之概括犯意，於前開強制
    戒治執行完畢後之五年內即自九十四年三月間某日起至同年
    六月十四日（起訴書誤載為九十四年六月十五日晚間七時三
    十分許）為警採尿時起向前回溯二十六小時及九十六小時內
    之某時，在其位於桃園縣中壢市幸福新村一四○號住處及其
    友人位於中壢市住處等處，施用第一級毒品海洛因及第二級
    毒品安非他命多次。嗣於九十四年六月十四日晚上十七時二
    十分許，為警在桃園縣中壢市○○路三六○巷當場查獲，始
    悉上情。
二、案經桃園縣政府警察局八德分局報請臺灣桃園地方法院檢察
    署檢察官偵查起訴。
    理  由
一、訊之被告甲○○對有於上揭時、地，施用第一級毒品海洛因
    及第二級毒品安非他命多次之犯罪事實，於本院審理時坦承
    不諱，而被告於上開時間、地點為警查獲後所採集之尿液經
    送驗結果確呈嗎啡、安非他命陽性反應，亦有臺灣尖端先進
    生技醫藥股份有限公司所出具之濫用藥物檢驗報告一紙在卷
    足憑。再施用毒品者，多已成癮，於未徹底戒斷毒癮前，必
    會反覆施用，此為社會大眾所周知，參酌被告前已有施用毒
    品前科，雖曾經戒治，惟竟再次施用毒品，顯見其已成癮而
    未戒斷，是被告於本院審理時供承：自九十四年三月間某日
    某時起至九十四年六月十四日為警採尿時起回溯二十六小時
    及九十六小時內某時止，有連續多次施用第一級毒品海洛因
    及第二級毒品安非他命乙節，與常情相符，堪信屬實。綜上
    ，足認被告自白與事實相符，可採為本案論罪科刑之基礎。
    而被告前曾因施用毒品案件，經本院於九十一年五月十四日
    以九十一年度毒聲字第一三八○號裁定令入勒戒處所施以觀
    察、勒戒後，因認其有繼續施用毒品之傾向，本院復於九十
    一年六月十九日，以九十一年度毒聲字第一七三六號裁定令
    入戒治處所施以強制戒治，嗣因戒治成效經評定為合格，本
    院復以九十二年度毒聲字第七四九號裁定停止戒治所餘戒治
    期間付保護管束，甫於九十二年六月十三日保護管束期滿視
    為執行完畢乙節，有臺灣高等法院被告全國前案紀錄表一紙
    在卷足憑，從而被告於前揭強制戒治執行完畢後五年內再犯
    本案，檢察官予以起訴，於法要無不合。綜上所述，本件事
    證明確，被告犯行洵堪認定，應依法論科。
二、核被告所為，係犯毒品危害防制條例第十條第一項之施用第
    一級毒品及第二項之施用第二級毒品罪。其施用第一級毒品
    、第二級毒品前持有第一級毒品及第二級毒品之犯行，應為
    施用第一級毒品、第二級毒品所吸收，不另論罪。其先後分
    別多次施用第一級毒品及第二級毒品之犯行，均時間緊接，
    方法相同，又均觸犯構成要件相同之罪，均為連續犯，均應
    依刑法第五十六條之規定，以一罪論，並均加重其刑。被告
    所犯上開二罪間，犯意各別，罪名不同，應分論併罰之。另
    公訴人雖僅就被告於九十四年三月某日某時起至九十四年五
    月三十日上午八時止連續施用第一級毒品海洛因犯行部分提
    起公訴，然本院審理後，認被告自九十四年五月三十日上午
    八時許至九十四年六月十四日為警採尿時起回溯二十六小時
    內某時止亦有多次施用第一級毒品海洛因之犯行，且與公訴
    人提起公訴部分，有連續犯裁判上一罪之關係，已如前述，
    基於審判不可分原則，本院自得併予審究，附此敘明。末查
    ，被告前曾因施用毒品案件，經本院於九十三年三月二十四
    日以九十三年度壢簡字第二○七號判處有期徒刑六月確定，
    甫於九十四年二月十日執行完畢出監乙節，有臺灣高等法院
    被告全國前案紀錄表一紙在卷足憑，從而其於有期徒刑執行
    完畢後，五年內再犯本件有期徒刑以上之罪，為累犯，應依
    刑法第四十七條規定，加重其刑，並遞加重之。爰審酌被告
    坦承犯行，並表示悔改之意，犯後態度良好，犯罪之動機及
    目的在於追求刺激，曾施用毒品並經強制戒治，仍未能革除
    惡習，復連續施用毒品，足見其戒毒意志不堅，與所生危害
    等一切情狀，分別量處如主文所示之刑，並定其應執行之刑
    。
據上論斷，應依刑事訴訟法第二百七十三條之一第一項、第二百
九十九條第一項前段，毒品危害防制條例第十條第一項、第二項
，刑法第十一條前段、第五十六條、第四十七條、第五十一條第
五款，判決如主文。
本案經檢察官廖先志到庭執行職務。
中　 華　 民　　國　 九十四   年　  十　  月　 十八   日
                    臺灣桃園地方法院刑事第十庭
                                法　官　柯姿佐
以上正本證明與原本無異。
如不服本判決，應於判決送達後10日內向本院提出上訴狀（應附
繕本），上訴於臺灣高等法院。
　　　　　　　　　　　　　　　  書記官　張淑芬
中　華　民　　國　  九十四    年　 十　   月　 十九   日
附錄論罪科刑法條
毒品危害防制條例第10條
施用第一級毒品者，處 6 月以上 5 年以下有期徒刑。
施用第二級毒品者，處 3 年以下有期徒刑。
